【裁判字號】    97,交上易,79
【裁判日期】    970430
【裁判案由】    公共危險
【裁判全文】
臺灣高等法院刑事判決                97年度交上易字第79號
上  訴  人
即  被  告  甲○○
上列上訴人因公共危險案件，不服臺灣士林地方法院96年度交易
字第861號，中華民國97年1月11日第一審判決（起訴案號：臺灣
士林地方法院檢察署96年度偵字第13894號），提起上訴，本院
判決如下：
    主  文
上訴駁回。
    事  實
一、甲○○前曾因侵占案件，經臺灣臺北地方法院於民國（下同
    ）92年9月5日以92年易字第323號判決判處有期徒刑8月，再
    經本院於92年10月29日以92年度上易字第3029號判決上訴駁
    回確定。另因公共危險案件，經臺灣臺北地方法院於92 年8
    月7日以92年度北交簡字第1705號判決判處有期徒刑5月確定
    。上開二案，經定應執行刑為有期徒刑1年，而於93年12月
    31日縮刑期滿執行完畢。再因公共危險案件，經本院以96年
    交上易字第71號判決處有期徒刑7月確定。
二、詎甲○○猶不知悛悔，復於96年10月25日晚間11時許，在臺
    北縣蘆洲市○○路與友人飲用啤酒後，至翌日（即同年月26
    日）凌晨0時許，已達於不能安全駕駛動力交通工具之程度
    ，竟駕駛車牌號碼KH-7787號自用小客車上路。嗣於翌日（
    26日）凌晨1時15 分許，甲○○行經臺北市○○區○○街40
    巷口處，為警查獲，並當場對甲○○實施呼氣酒精濃度測試
    ，測得呼氣酒精濃度為每公升0.73毫克。
三、案經臺北市政府警察局士林分局報請臺灣士林地方法院檢察
    署檢察官偵查起訴。
    理  由
一、上揭犯罪事實，業據上訴人即被告甲○○於本院審理時坦承
    不諱，並有酒精測試單一紙、刑法第185條之3案件測試觀察
    紀錄表、臺北市政府警察局舉發違反道路交通管理事件通知
    單、生理平衡檢測紀錄表各一份在卷足憑。次按當人飲酒後
    ，若以呼氣酒精濃度測試器測得之呼氣濃度達到每公升0.5
    毫克時，反應較慢，感覺減低，將影響駕駛等情，業據行政
    院國軍退除役官兵輔導委員會台北榮民總醫院以88年8 月5
    日（88）北總內字第26868號函示明確。查被告甲○○為警
    查獲後測得之呼氣酒精濃度數值高達每公升0.73毫克，有酒
    精測試單1紙在卷可稽，參諸前揭說明，足認被告確已達不
    能安全駕駛動力交通工具之情狀無訛，本件事證已臻明確，
    被告犯行堪予認定，應依法論科。
二、核被告甲○○所為，係犯刑法第185 條之3 之服用酒類不能
    安全駕駛動力交通工具而駕駛罪。被告行為後，刑法第185
    條之3 於97年1 月2 日修正公布，97年1月 4 日施行。按行
    為後法律有變更者，適用行為時之法律，但行為後之法律有
    利於行為人者，適用最有利於行為人之法律，現行刑法第2
    條第1項訂有明文。查：
（一）刑法第185條之3規定：「服用毒品、麻醉藥品、酒類或其
      他相類之物，不能安全駕駛動力交通工具而駕駛者，處1
      年以下有期徒刑、拘役或30,000元以下罰金。」，惟依刑
      法施行法第1條之1規定：「中華民國94年1月7日刑法修正
      施行後，刑法分則編所定罰金之貨幣單位為新臺幣。94
      年1月7日刑法修法時，刑法分則編未修正之條文定有罰金
      者，自94年1月7日刑法修正施行後，就其所定數額提高為
      30倍。但72年6月26日至94年1月7日新增或修正之條文，
      就其所定數額提高為3倍」。查刑法第185條之3為民國88
      年新增之條文，就其罰金部分，依刑法施行法第1條之1第
      2項後段之規定，應提高為3倍，即新臺90,000元以下。而
      被告行為後刑法第185條之3修正為：「服用毒品、麻醉藥
      品、酒類或其他相類之物，不能安全駕駛動力交通工具而
      駕駛者，處1年以下有期徒刑、拘役或科或併科150,000元
      以下罰金。」，法律修正結果，刑法第185條之3，罰金刑
      由「新臺幣90,000元以下罰金」，提高為「新臺幣150,00
      0元以下罰金」。新舊法比較結果，以舊法對被告較為有
      利，依刑法第2條第1項前段之規定，依修正前刑法第185
      條之3規定論處。
（二）被告有事實欄所載前案犯罪科刑並執行完畢之情形，有臺
      灣高等法院被告前案紀錄表1份在卷可查，其受有期徒刑
      執行完畢後，五年內故意再犯有期徒刑以上之本罪，為累
      犯，應依刑法第47條第1項之規定加重其刑。
三、原審援引刑法第2條第1項前段、第47條第1項、修正前刑法
    第185條之3等規定，審酌被告前已有五次酒後駕車前科並經
    判刑之紀錄，竟仍不知悔改，再次酒醉駕車，顯然漠視他人
    生命、身體、財產之安全，對社會造成嚴重危險，惟其犯後
    尚能坦承犯行，並考量其品行、智識、生活狀況等一切情狀
    ，量處有期徒刑捌月，經核其認用法均無不合，量刑亦稱妥
    適。本件被告之上訴意旨徒以其父重病為由，請求輕處，難
    認為有理由，應予駁回。
據上論斷，應依刑事訴訟法第368條，判決如主文。
本案經檢察官劉靜婉到庭執行職務。
中    華    民    國    97    年    4     月    30    日
                  刑事第十六庭審判長法  官  溫耀源
                                    法  官  王敏慧
                                    法  官  許增男
以上正本證明與原本無異。
不得上訴。
                                    書記官  葉金發
中    華    民    國    97    年    4     月    30    日
附錄本案論罪科刑法條全文
中華民國刑法第185 條之3
服用毒品、麻醉藥品、酒類或其他相類之物，不能安全駕駛動力
交通工具而駕駛者，處一年以下有期徒刑、拘役或三萬元以下罰
金。


司法院資訊處製作；財團法人民間司法改革基金會備份。
